【裁判字號】    94,訴,689
【裁判日期】    950127
【裁判案由】    違反槍砲彈藥刀械管制條例
【裁判全文】
臺灣嘉義地方法院刑事判決               94年度訴字第689號
公  訴  人  臺灣嘉義地方法院檢察署檢察官
被      告  丙○○
指定辯護人  本院公設辯護人甲○○
上列被告因違反槍砲彈藥刀械管制條例案件，經檢察官提起公訴
（94年度偵字第4179號），本院判決如下：
    主  文
丙○○未經許可，持有可發射金屬具有殺傷力之空氣長槍，累犯
，處有期徒刑貳年貳月，併科罰金新臺幣壹萬元，罰金如易服勞
役，以新臺幣玖佰元即銀元佰元折算壹日；扣案空氣長槍壹枝
（槍枝管制編號0000000000，含彈匣壹個及小鋼瓶貳個）沒收。
    事  實
一、丙○○曾因肅清煙毒條例案件，經臺灣高等法院台中分院於
    民國（下同）85年9月11日，以84年度上訴字第627號判處有
    期徒刑4年確定，執行至89年1月6日假釋出監，嗣假釋遭撤
    銷，殘刑執行至93年4月28日縮刑執行完畢出獄，竟不知惕
    勵，明知槍砲彈藥刀械管制條例所列之槍砲為管制物品，非
    經主管機關許可，不得無故持有，竟於民國（下同）94年2
    月某日，由其友人即綽號「阿修」之不詳姓名、年籍成年男
    子處受贈具有殺傷力之外接高壓鋼瓶空氣長槍1枝（槍枝管
    制編號0000000000，含彈匣1個及小鋼瓶2個）後，旋放置於
    其位於嘉義縣大林鎮○○路30號2樓住處房間內，未經許可
    而持有上開空氣長槍。嗣警方於94年5月27日下午2時30分許
    ，據報持搜索票前往上揭住處搜索，當場查扣前開槍枝。
二、案經內政部警政署保安警察第三總隊第一大隊報請臺灣嘉義
    地方法院檢察署檢察官偵查起訴。
    理  由
一、上揭犯罪事實，業據被告丙○○於本院審理時坦承不諱（見
    本院卷95年1月25日審判筆錄），並有證人即被告母親乙○
    ○於警訊時之陳述可佐（見警卷第1-3頁），且有搜索扣押
    筆錄及扣押物品目錄表附卷足稽（見警卷第5-8頁），復有
    上開空氣長槍1枝（含彈匣1個及小鋼瓶2個）扣案可憑，足
    徵被告自白確與事實相符，堪以採信。而上開扣案長槍（含
    彈匣1個及小鋼瓶2個）經送內政部警政署刑事警察局鑑定，
    其結果認：「送鑑瓦斯長槍壹枝（槍枝管制編號0000000000
    ），認係空氣長槍，以小型二氧化碳高壓鋼瓶內氣體為發射
    動力，經實際試射，測得其彈丸（直徑6mm鋼珠，重量0.88
    公克）之發射速度為176、171、167公尺／秒，其動能分別
    13.63、12.87、12.27焦耳，單位面積動能分別為48. 20、4
    5.50、43. 40焦耳／平方公分。‧‧‧而有關殺傷力之相關
    數據：(一)美國軍醫總署定義：彈丸撞擊動能達58呎磅（約為
    78.6焦耳），則足以使人喪失戰鬥能力。(二)本局對活豬作射
    擊測試結果，彈丸單位面積動能達24焦耳／平方公分，則足
    以穿入豬隻皮肉層。(三)依日本科學警察研究所之研究結果，
    彈丸單位面積動能達20焦耳／平方公分則足以穿入人體皮肉
    層。」等情，有內政部警政署刑事警察局94年6月13日刑鑑
    字第0940086 690號槍彈鑑定書1份在卷可憑（見偵卷第9-11
    頁），則扣案之空氣長槍1支經警實際試射，其發射物（彈
    丸）之單位面積動能既分別為48. 20、45.50、43.40焦耳／
    平方公分，顯逾上開24焦耳／平方公分及20焦耳／平方公分
    之標準，是該把長槍屬於槍砲彈藥刀械管制條例所列具殺傷
    力之空氣槍甚明。故本件事證明確，被告上開犯行，堪予認
    定，應依法論科。
三、核被告丙○○所為，係犯槍砲彈藥刀械管制條例第8條第4項
    之未經許可，無故持有具殺傷力之空氣槍罪。又被告曾因肅
    清煙毒條例案件，經臺灣高等法院台中分院以84年度上訴字
    第627號判處有期徒刑4年確定，執行至89年1月6日假釋出監
    ，嗣假釋遭撤銷，殘刑執行至93年4月28日縮刑執行完畢出
    獄之情，有其臺灣嘉義地方法院檢察署刑案資料查註紀錄表
    、臺灣高等法院被告全國前案記錄表在卷可參，其於受有期
    徒刑之執行完畢後5年內再犯本件有期徒刑以上之刑之罪，
    為累犯，依刑法第47條規定，加重其刑。爰審酌被告一時好
    奇，智慮未週，犯此重罪，惟其並未持之而為其他犯罪，所
    造成之損害非鉅，又前揭槍枝亦已陳舊，被告於審理中並已
    自白犯罪之經過，且其身體狀況不佳，家中尚有幼子及雙親
    須扶養照護，本院認雖處最低度刑仍屬過重，其犯罪情狀為
    可憫恕，乃依刑法第59條酌減前揭槍砲彈藥刀械管制條例第
    8條第4項之刑度，並參酌被告犯罪之動機、目的、手段、素
    行、國中肄業、持有槍枝之數量僅1枝、前揭空氣長槍造成
    社會治安之潛在性危險與犯後坦認犯行，頻表悔過之態度等
    一切情狀，量處如主文所示之刑，並就科處罰金部分諭知易
    服勞役之折算標準，以資儆懲。扣案之具殺傷力之空氣長槍
    1枝（槍枝管制編號0000000000，含彈匣1個及小鋼瓶2個）
    係屬違禁物無誤，應依刑法第38條第1項第1款、第2項規定
    宣告沒收。
據上論斷，應依刑事訴訟法第299條第1項前段，槍砲彈藥刀械管
制條例第8條第4項，刑法第11條、第47條、第59條、第42條第2
項、第38條第1項第1款，罰金罰鍰提高標準條例第2條，現行法
規所定貨幣單位折算新臺幣條例第2條，判決如主文。
本案經檢察官王振名到庭執行職務。
中    華    民    國    95    年    1     月    27    日
                    刑事第二庭 審判長法  官  夏 金 郎
                                     法  官  黃 義 成
                                     法  官  盧 鳳 田
上列正本證明與原本無異。
如不服本判決，應於判決送達後10日內向本院提出上訴狀（應附
繕本）。告訴人或被害人如對於本判決不服者，應具備理由請求
檢察官上訴，其上訴期間之計算係以檢察官收受判決正本之日期
為準。
中    華    民    國    94    年    12    月    26    日
                                     書記官  楊 國 色
附錄本件論罪科刑法條：
槍砲彈藥刀械管制條例第8條：
未經許可，製造、販賣或運輸鋼筆槍、瓦斯槍、麻醉槍、獵槍、
空氣槍或第4條第1項第1款所定其他可發射金屬或子彈具有殺傷
力之各式槍砲者，處無期徒刑或5年以上有期徒刑，併科新臺幣1
千萬元以下罰金。
未經許可，轉讓、出租或出借前項所列槍枝者，處5年以上有期
徒刑，併科新臺幣1千萬元以下罰金。
意圖供自己或他人犯罪之用，而犯前二項之罪者，處無期徒刑或
 7年以上有期徒刑，併科新臺幣1千萬元以下罰金。
未經許可，持有、寄藏或意圖販賣而陳列第1項所列槍枝者，處3
 年以上10年以下有期徒刑，併科新臺幣700萬元以下罰金。
第 1 項至第 3 項之未遂犯罰之。


司法院資訊處製作；財團法人民間司法改革基金會備份。
